臺灣基隆地方法院刑事判決　　　　　　 96年度簡上字第108號
上　訴　人　臺灣基隆地方法院檢察署檢察官
被　　　告　甲○○
上列上訴人因被告違反毒品危害防制條例法案件，不服本院基隆
簡易庭中華民國95年5月25日，96年度基簡字第590號第一審簡易
判決（聲請案號：臺灣基隆地方法院檢察署96年度毒偵字第504
號）提起上訴，暨移送併案審理（臺灣基隆地方法院檢察署96年
度毒偵字第1277號），本院管轄之第二審合議庭判決如下：
    主      文
上訴駁回。
    事實及理由
一、本案經本院合議庭審理結果，認第一審判決以被告甲○○所
    為係犯毒品危害防制條例第10條第2項之施用第二級毒品罪
    ，並依刑事訴訟法第449條第1項前段、第450條第1項、第
    454條第2項，毒品危害防制條例第10條第2項、第18條第1項
    前段，刑法第11條前段、第47條第1項、第41條第1項前段、
    第38條第1項第2款，判處被告有期徒刑5月，如易科罰金，
    以新臺幣1千元折算一日，扣案之第二級毒品安非他命（毛
    重0.4公克，不含包裝袋）沒收銷燬之，用以裝置上述安非
    他命之包裝袋1只沒收，核其認事、用法均無違誤，量刑亦
    屬妥適，應予維持，並引用第一審判決書記載之事實、證據
    及理由（如附件）。
二、公訴人上訴意旨略以：被告於原審判決前之96年5月12日某
    時，在基隆市外木山某公廁內，尚施用第二級毒品安非他命
    之犯行，此部分之犯罪事實與原審判決所認事實，時間緊接
    ，依社會通念，可認為係基於一個意思決定所為之具有反覆
    性及延續性之行為，屬集合犯之實質一罪關係，核為同一案
    件，原審未及審酌，為此請求撤銷原判決，另為適當之判決
    等語。
三、按刑事法若干犯罪行為態樣，本質上原具有反覆、延續實行
    之特徵，立法時既予特別歸類，定為犯罪構成要件之行為要
    素，則行為人基於概括之犯意，在密切接近之一定時、地持
    續實行之複次行為，倘依社會通念，於客觀上認為符合一個
    反覆、延續性之行為觀念者，於刑法評價上，即應僅成立一
    罪。學理上所稱「集合犯」之職業性、營業性或收集性等具
    有重複特質之犯罪均屬之，例如經營、從事業務、收集、販
    賣、製造、散布等行為概念者是（最高法院95年度臺上字第
    1079號判決意旨參照）。故複次施用毒品之行為，可論以集
    合犯者自需各該複次施用毒品行為，係行為人基於概括犯意
    ，在密切接近之一定時、地持續實行，依社會通念，可認符
    合一個具有反覆、延續性之行為觀念者，始足當之。查被告
    於本院審理時固坦承其於96年5月12日某時，在基隆市外木
    山某公廁內，有施用第二級毒品安非他命之犯行，並有臺灣
    尖端先進生技醫藥股份有限公司96年5月23日濫用藥物檢驗
    報告1紙在卷及玻璃球吸食器1支扣案可資佐證，堪認被告此
    部分之自白與事實相符。然被告於96年5月12日施用安非他
    命之犯行與本案施用安非他命之時間，相隔已3月餘，已難
    認兩者間係屬在密切接近一定時、地持續實行之複次行為，
    且被告於本院訊問時供稱：其施用安非他命主要係為了提神
    ，不施用並不會難過，安非他命不像海洛因會成癮等語（見
    本院96年6月23日訊問筆錄），復於本院審理時供稱：「（
    問：96年1月份被查獲後，為何5月份又會再用？）96年5月
    是因為工作太累，為了提神所以才會去買安非他命來施用，
    我是另外買的，不是用1月份剩下的安非他命。這算是2件事
    情」等語（見本院96年7月12日審判筆錄），顯見被告於96
    年5月間所施用第二級毒品安非他命，係另行起意而為，與
    本案判決之施用第二級毒品犯行並非基於一個意思決定所為
    之具有反覆性及延續性之行為，自難認兩者間有包括一罪之
    集合犯關係，故此部分犯行並非聲請簡易判決處刑之效力所
    及，是原審未就其於96年5月12日施用第二級毒品安非他命
    之犯行併予審理，自無違誤。上訴意旨以原審未及審酌上述
    施用第二級毒品安非他命，指摘原判決不當，難認有理由，
    應予駁回。
四、又臺灣基隆地方法院檢察署96年度毒偵字第1277號移送併案
    審理之事實，與上訴意旨所指之前揭事實相同，此事實與聲
    請簡易判決處刑書之事實，並無實質上一罪之集合犯關係，
    業如前述，且新法已刪除連續犯之規定，故本院無從併案審
    理，此部分應退回檢察官另為妥適之處理。
據上論斷，應依刑事訴訟法第455條之1第1項、第3項、第368 條
、第373條，判決如主文。
本案經檢察官丙○○到庭執行職務。
中　　華　　民　　國　　96　　年　　7　　月　　13 　　日
                  刑事第三庭審判長法  官  鄭景文
                                  法  官  林淑鳳
                                  法  官  王美婷
以上正本證明與原本無異。
不得上訴。
中　　華　　民　　國　　96　　年　　7 　　月　　13　　日
                                  書記官  劉珍珍
附件：
臺灣基隆地方法院刑事簡易判決　　　　 96年度基簡字第590號
聲　請　人　臺灣基隆地方法院檢察署檢察官
被　　　告　甲○○　男　38歲（民國○○年○月○○日生）
　　　　　　　　　　身分證統一編號：Ｚ000000000號
　　　　　　　　　　住基隆市○○區○○街1巷3弄70號
　　　　　　　　　　住基隆市○○區○○路28巷73號1樓
　　　　　　　　　　現於台灣基隆看守所
上列被告因違反毒品危害防制條例案件，經檢察官提起公訴（96
年度毒偵字第504 號），經本院訊問被告後，被告自白犯罪，本
院逕以簡易判決處刑如下：
    主  文
甲○○施用第二級毒品，累犯，處有期徒刑伍月，如易科罰金，
以新臺幣壹仟元折算壹日。扣案之第二級毒品安非他命（毛重零
點肆公克，不含包裝袋）沒收銷燬之，用以裝置上述安非他命之
包裝袋壹只沒收。
    事實及理由
一、本件犯罪事實、證據及所犯法條，均引用如附件檢察官起訴
    書之記載，並更正犯罪事實：「甲○○前於87年間因偽造貨
    幣罪，經台灣台中地方法院於87年6月16日判處有期徒刑3年
    7月確定，於90年5月1 日假釋出監，又於假釋期間內之91年
    間犯贓物罪，經本院於91年3月25日判處有期徒刑3月確定，
    嗣經撤銷假釋，入監服殘刑有期徒刑10月又28日，二案接續
    執行，於91年6月7日入監服刑，於92年7 月29日執行完畢」
    及「被告基於施用第二級毒品之犯意，於96年1 月27日，在
    基隆市○○街友人住處，以將安非他命類置放在玻璃球內燒
    烤使生霧化白煙再以口鼻吸食之方式，施用第二級毒品安非
    他命1 次」，並補充：「被告持有第二級毒品安非他命係供
    施用，其持有之低度行為為施用之高度行為所吸收，不另論
    罪」。
二、刑之酌科：
    本院審酌安非他命類藥物對於人體會產生精神依賴作用，濫
    行施用將導致大腦病變及精神變態，係足以危害個人健康及
    社會安全之管制藥物，被告曾因施用毒品案件，經過觀察、
    勒戒，猶不知戒除濫行施用毒品惡習，再犯本件施用毒品案
    件，並審酌其犯罪之自我麻醉動機、手段、施用之次數、所
    生自我戕害結果及犯罪態度等一切情狀，量處如主文所示之
    刑，並諭知易科罰金之折算標準，以示懲儆。
三、扣案之第二級毒品安非他命1包（毛重0.4公克），為查獲之
    毒品，有基隆市警察局查獲毒品初步鑑驗報告單在卷可參，
    就毒品本身（不含包裝袋），應依毒品危害防制條例第18條
    第1 項前段規定宣告沒收銷燬之；另扣案之用以裝置上述毒
    品之包裝袋1 只，為被告所有，供本案施用第二級毒品安非
    他命所用之物，爰依刑法第38條第1項第2款規定予以宣告沒
    收。
四、依刑事訴訟法第449條第2項、第450條第1項、第454條第2項
    ，毒品危害防制條例第10條第2項、第23條第2項、第18條第
    1項前段，刑法第11條、第47條第1 項、第41條第1項前段、
    第38條第1項第2款，逕以簡易判決如主文。
如不服本判決，應於判決送達後10日內，向本院提出上訴書狀，
上訴於本院合議庭。
中　　華　　民　　國　　96　　年　　5 　　月　　25　　日
                  基隆簡易庭法    官  齊潔
以上正本證明與原本無異。
如不服本判決，應於判決送達後10日內，向本院提出上訴書狀，
上訴於本院合議庭，並按他造當事人之人數附具繕本。
中　　華　　民　　國　　96　　年　　5 　　月　　25　　日
                            書 記 官  潘端典
附錄論罪法條：
毒品危害防制條例第10條：
施用第一級毒品者，處 6 月以上 5 年以下有期徒刑。
施用第二級毒品者，處 3 年以下有期徒刑。
附件：
臺灣基隆地方法院檢察署檢察官起訴書
　　　　　　　　　　　　　　　　　　 96年度毒偵字第504號
　　被　　　告　甲○○　男　37歲（民國○○年○月○○日生）
　　　　　　　　　　　　住基隆市○○區○○街1巷3弄70號
　　　　　　　　　　　　國民身分證統一編號：Ｚ000000000號
上列被告因違反毒品危害防制條例案件，業經偵查終結，認應提
起公訴，茲敘述犯罪事實、證據並所犯法條如下：
　　　　犯罪事實
一、甲○○前因贓物案件，經法院判處有期徒刑3 月確定，甫於
    民國92年7 月30日期滿執行完畢。復因施用毒品案件，經裁
    定送觀察、勒戒後，認無繼續施用毒品之傾向，由本署檢察
    官以91年度毒偵字第225號、第338號為不起訴處分確定。再
    因施用毒品案件，由本署檢察官以93年度毒偵字第1268號、
    第1318號提起公訴，經臺灣基隆地方法院於93年10月22日以
    93 年度訴字第499號判處有期徒刑1年2月，並於93年11月22
    日確定，併同搶奪等罪接續執行，甫於95年12月28日縮短刑
    期假釋出監。詎其仍未戒除毒癮，復基於施用第二級毒品安
    非他命之犯意，於96年1月29日下午2時57分為警採尿前回溯
    96 小時內之某時，在不詳處所，施用毒品安非他命1次，嗣
    為警於同日下午1 時45分許，在基隆市○○路與劉銘傳路口
    處查獲，當場並扣得其身上所有之毒品安非他命毛重0.4 公
    克，經警採其尿液送驗後，始查悉上情。
二、案經基隆市警察局報告偵辦。
        證據並所犯法條
一、訊據被告甲○○矢口否認有何施用毒品犯行。經查，被告為
    警查獲採集其之尿液經送驗結果，係呈安非他命類之陽性反
    應，此有基隆市警察局偵辦毒品案件尿液檢體委驗單及台灣
    尖端先進生技醫藥股份有限公司出具之濫用藥物檢驗報告各
    1 份附卷可稽，被告上開所辯顯不足採。此外，並有毒品安
    非他命毛重0.4 公克扣案可資佐證，復有不起訴處分書、起
    訴書及刑案資料查註紀錄表在卷足憑，則被告犯嫌堪以認定
    。
二、核被告所為，係犯毒品危害防制條例第10條第2 項之施用第
    二級毒品罪嫌。又被告曾受有期徒刑執行完畢，有本署刑案
    資料查註紀錄表在卷可參，其於5 年內再犯本件有期徒刑以
    上之罪，為累犯，請依刑法第47條規定加重其刑。扣案之毒
    品，請依同條例第18條第1 項前段規定宣告沒收並諭知銷燬
    。
三、依毒品危害防制條例第23條第2項、刑事訴訟法第251條第 1
    項提起公訴。
　　此  致
臺灣基隆地方法院
中　　華　　民　　國　　96　　年　　3 　　月　　3 　　日
　　　　　　　　　　　　　　　檢察官　乙  ○　○
本件正本證明與原本無異
中　　華　　民　　國　　96　　年　　3 　　月　　9 　　日
　　　　　　　　　　　　　　　書記官　林　亮　珠
附錄所犯法條：
毒品危害防制條例第10條第2項
施用第二級毒品者，處 3 年以下有期徒刑。
